【裁判字號】    95,上訴,349
【裁判日期】    950428
【裁判案由】    毒品危害防制條例
【裁判全文】
臺灣高等法院臺南分院刑事判決         95年度上訴字第349號
上  訴  人
即  被  告  甲○○
上列上訴人因毒品危害防制條例案件，不服臺灣台南地方法院九
十四年度訴字第五一三號中華民國九十五年二月七日第一審判決
（起訴案號：臺灣台南地方法院檢察署九十四年度毒偵字第二二
五號），提起上訴，本院判決如下：
    主  文
上訴駁回。
    事  實
一、甲○○前於民國（下同）九十二年間，因施用第一級毒品案
    件，經臺灣高雄地方法院，以九十三年簡字第二六八四號，
    判處有期徒刑六月確定。嗣於九十三年七月八日縮刑期滿，
    執行完畢。詎甲○○猶不知悔改，明知海洛因係毒品危害防
    制條例第二條第二項第一款所定第一級毒品，不得施用持有
    ，竟基於施用第一級毒品海洛因概括犯意，自九十三年九月
    起，至九十四年一月十日上午十一時許止，連續在台南縣安
    定鄉港尾村五六號男友陳世寶住處，將海洛因滲入香煙方式
    ，施用第一級毒品海洛因多次。嗣於九十四年一月十日，在
    臺南縣永康市○○路一九○巷十四弄十二號前，為警查獲，
    並當場自甲○○褲前右口袋，扣得第一級毒品海洛因一小包
    （含袋重○‧四公克）及摻有第一級毒品海洛因峰牌香煙一
    支（重○‧八公克），經其同意採尿送驗 ，而查悉上情。
二、案經台南縣警察局善化分局報請台灣台南地方法院檢察署檢
    察官偵查起訴。
    理  由
一、上揭事實，業據上訴人即被告甲○○供承不諱，並有長榮大
    學九十四年二月一日尿液檢驗確認報告及臺南縣警察局善化
    分局查獲涉嫌毒品危害防制條例毒品初步檢驗報告單在卷可
    證。又扣案第一級毒品海洛因一包（淨重○‧一四公克）及
    含海洛因煙捲一枝，經調查局鑑定結果，均含有第一級第六
    項毒品海洛因成分，均屬違禁物，有調查局九十四年三月十
    七日調科壹字第20000-5367號鑑定通知書在卷可憑。是被告
    自白，核與事實相符。依上所述，被告施用毒品犯行，事證
    明確，洵堪認定。
二、查海洛因為第一級毒品，毒品危害防制條例第二條第二項第
    一款定有明文。則被告施用海洛因犯行，核其所為，係犯毒
    品危害防制條例第十條第一項施用第一級毒品罪。又被告施
    用時非法持有第一級毒品海洛因低度行為，為其施用高度行
    為所吸收，不另論罪。被告先後多次施用第一級毒品犯行，
    時間緊接，且所犯係構成要件相同罪名，顯係基於概括犯意
    反覆為之，為連續犯，應依刑法第五十六條規定，論以一罪
    ，依法加重其刑。又被告前因施用毒品，經法院判處有期徒
    刑六月確定，於九十三年七月八日縮刑期滿，執行完畢，於
    執行完畢後，五年內，竟又再犯本件有期徒刑以上之罪，為
    累犯，應依刑法第四十七條規定，遞加其刑。
三、原判決以被告罪證明確，因予適用毒品危害防制條例第十條
    第一項、第十八條第一項，刑法第十一條前段、第五十六條
    、第四十七條、第三十八條第一項第二款規定，併審酌被告
    前因施用毒品，經強制戒治期滿，猶不知悔改，茲又再犯本
    件連續施用毒品罪，及其犯罪動機、目的、手段、所生危害
    、施用毒品期間、犯後坦承犯行態度良好，暨施用毒品係自
    戕行為等一切情狀，對被告量處有期徒刑十月，以資懲儆。
    併敘明扣案第一級毒品海洛因一包（淨重○‧一四公克）及
    含海洛因煙捲一枝，經調查局鑑定結果，均含有第一級第六
    項毒品海洛因成分，均屬違禁物，已如前述，自應依毒品危
    害防制條例第十八條第一項前段規定，沒收併銷燬。至扣案
    毒品外包裝一個（重○‧二一公克），為被告所有，業據被
    告供明，且係被告用於包裹毒品，防其裸露、逸出、潮濕，
    便於持有，藉以施用；另削尖吸管一枝，亦屬被告所有，為
    其供明，並係供被告施用毒品所用，上開毒品外包裝一個及
    削尖吸管一枝，復均非屬修正後毒品危害防制條例第十九條
    第一項規定應沒收物品，爰依刑法第三十八條第一項第二款
    規定，均予宣告沒收（最高法院九十一年台上字第四○七六
    、四四一六號判決參照）。
四、本院經核，原判決認事用法，均無違誤，量刑亦稱妥適。被
    告上訴意旨，以其深知悔悟，然現有七歲女兒待扶養，女兒
    所有開支，須其支付，請求從輕量刑云云。然被告前因施用
    毒品，經強制戒治期滿，並經判處有期徒刑六月確定，甫於
    九十三年七月八日縮刑期滿執行完畢，不到二個月期間，被
    告竟又自九十三年九月間起，連續施用毒品，顯見被告戒毒
    意志力薄弱，更見其未有悔改決心。茲被告上訴意旨，以其
    已深知悔改，尚難採信。至被告現有幼女須其扶養，並非減
    輕其刑正當理由，且於法亦屬無據。是被告上訴意旨，依上
    所述，為無理由，應予駁回。
據上論斷，應依刑事訴訟法第三百六十八條，判決如主文。
本案經檢察官楊治宇到庭執行職務。
中    華    民    國    95    年    4    月    28     日
                  刑事第六庭    審判長法  官  蔡崇義
                                      法  官  吳永宋
                                      法  官  董武全
以上正本證明與原本無異。
如不服本判決，應於收受本判決後十日內向本院提出上訴書狀。
其未敘述上訴理由者並得於提起上訴後十日內向本院補提理由書
狀（均須按他造當事人之人數附繕本）「切勿逕送上級法院」。
                                      書記官  許美惠
中    華    民    國    95    年    4    月    28     日
附錄法條：
毒品危害防制條例第十條第一項：
施用第一級毒品者，處六月以上五年以下有期徒刑。


司法院資訊處製作；財團法人民間司法改革基金會備份。
